【裁判字號】    94,訴,1995
【裁判日期】    950809
【裁判案由】    毒品危害防制條例
【裁判全文】
臺灣彰化地方法院刑事判決              94年度訴字第1995號
公  訴  人  臺灣彰化地方法院檢察署檢察官
被      告  戊○○
                  （
指定辯護人  趙建興律師
被      告  甲○○
                  （現另案於臺灣臺中監獄臺中分監執行中）
            己○○
                  （現另案於臺灣臺中女子監獄執行中）
上  二  人
指定辯護人  陳光龍律師
上列被告等因違反毒品危害防制條例案件，經檢察官提起公訴（
九十四年度偵字第六０八三、六０八四、六八六０號），本院判
決如下：
    主    文
戊○○連續販賣第一級毒品，處無期徒刑，褫奪公權終身，扣案
如附表三所示之物，沒收銷燬之，扣案如附表四所示之物，沒收
；如附表五所示之販賣第一級毒品所得，沒收，如全部或一部不
能沒收時，以其財產抵償之；又連續販賣第二級毒品，處有期徒
刑玖年，褫奪公權肆年，扣案如附表六所示之物，沒收銷燬之，
扣案如附表七所示之物，沒收；如附表八所示之販賣第二級毒品
所得，沒收，如全部或一部不能沒收時，以其財產抵償之。應執
行無期徒刑，褫奪公權終身，扣案如附表三、六所示之物，均沒
收銷燬之，扣案如附表四、七所示之物，均沒收；如附表五、八
所示之販賣第一、二級毒品所得，均沒收，如全部或一部不能沒
收時，以其財產抵償之。
甲○○連續販賣第一級毒品，累犯，處無期徒刑，褫奪公權終身
。如附表九所示之販賣第一級毒品所得，沒收，如全部或一部不
能沒收時，以其財產抵償之。
己○○無罪。
    犯罪事實
一、戊○○明知海洛因、甲基安非他命係屬毒品危害防制條例第
    二條第二項第一款、第二款所列管之第一、二級毒品，不得
    非法持有、販賣，竟因已嗜毒成性，需錢購買毒品，乃分別
    基於販賣第一級毒品海洛因、第二級毒品甲基安非他命以牟
    利之概括犯意，於不詳時間、地點，先後向姓名年籍均不詳
    、綽號「十九」、「文文」、「董仔」之成年人販入數量及
    價格皆不詳之第一級毒品海洛因、第二級毒品甲基安非他命
    ，除將部分毒品留供己用外，所餘海洛因、甲基安非他命則
    分別使用門號0000000000、000000000
    0號行動電話作為聯絡毒品交易之工具，與如附表一所示購
    毒者接洽，連續於如附表一所示之時間、地點，以如附表一
    所示方式、價格，販賣第一、二級毒品海洛因、甲基安非他
    命予如附表一所示之購毒者。嗣經警向臺灣彰化地方法院檢
    察署檢察官聲請核發通訊監察書，對戊○○所持用之上開行
    動電話門號實施通訊監察後，於民國九十四年八月一日二十
    一時三十分許，持該署檢察官核發之拘票，至雲林縣二崙鄉
    永定村田頭二六七號執行拘提，當場扣得如附表三、六所示
    之物及如附表四、七所示屬戊○○所有、供其販賣第一、二
    級毒品所用之物，暨非屬戊○○所有之行動電話二具、現金
    新臺幣（下同）二萬四千元。
二、甲○○前因違反肅清煙毒條例及麻醉藥品管理條例等案件，
    經臺灣臺南地方法院分別判處有期徒刑三年一月、四月、三
    月，並定執行刑為有期徒刑三年六月確定，於八十四年九月
    十二日假釋付保護管束，於假釋期間又分別因違反麻醉藥品
    管理條例案件、肅清煙毒條例及麻醉藥品管理條例等案件，
    經本院各判處有期徒刑四月、三年五月、五月，合併定應執
    行有期徒刑三年九月確定，並遭撤銷假釋，與前揭殘刑接續
    執行，於八十九年二月二十三日再次假釋出監，嗣因案復遭
    撤銷假釋，入監執行殘刑有期徒刑二年八月二十四日，於九
    十三年八月八日縮短刑期執行完畢。詎仍不知悔改，明知海
    洛因係屬毒品危害防制條例第二條第二項第一款所列管之第
    一級毒品，不得非法持有、販賣，竟仍基於販賣第一級毒品
    海洛因以牟利之概括犯意，先於不詳時間、地點，向姓名年
    籍均不詳之成年男子購入數量及價格皆不詳之第一級毒品海
    洛因或於如附表一編號八所示之時間、地點，向戊○○買入
    如附表一編號八所示之海洛因後，除將部分供己施用外，所
    餘海洛因則以門號0000000000號行動電話與如附
    表二所示購毒者接洽，連續於如附表二所示之時間、地點，
    以如附表二所示方式、價格，販賣第一級毒品海洛因予如附
    表二所示之購毒者。俟為警於調查戊○○涉嫌販賣毒品案件
    中查獲，始悉上情。
三、案經彰化縣警察局二林分局報請臺灣彰化地方法院檢察署檢
    察官偵查起訴。
    理    由
壹、有罪部分：
一、認定犯罪事實所憑之證據及理由：
(一)被告戊○○部分：
  1.如附表一所示之犯罪事實，業據被告戊○○於本院準備程序
    及審理中坦承不諱，供認：其全部認罪，確實有販賣海洛因
    及甲基安非他命，販賣的對象、時間、地點、方式、次數、
    金額就如起訴書附表及補充理由書所載等語（見本院卷(一)九
    十五年四月十日準備程序筆錄第五頁），並經證人即購毒者
    庚○○、乙○○及被告甲○○以證人身分於警詢、偵訊及本
    院審理時，證人即購毒者丙○○於警詢、本院審理中，證人
    即購毒者李慶龍、程奇峰、廖淑珍於警詢、偵訊時，證人即
    購毒者蔡榮全於警訊中證述明確，而被告戊○○、辯護人於
    本院審理程序時，對證人李慶龍、庚○○、程奇峰、乙○○
    、廖淑珍、甲○○於警詢、偵訊證述之證據能力，對證人丙○○、蔡榮全於警詢所為陳述之證據能力，皆表示沒有意見
    ，本院審酌上開證人之各該警詢、偵訊筆錄作成時之情況，
    認為適當，依刑事訴訟法第一百五十九條之五規定，認均有
    證據能力。證人李慶龍、庚○○、程奇峰、乙○○、廖淑珍
    、甲○○於警、偵訊中，證人丙○○、蔡榮全於警詢時，就
    被告戊○○確有以電話方式聯絡及販售第一、二級毒品海洛
    因、甲基安非他命之基本事實，皆已為確切之供述，雖該等
    證人對於向被告戊○○購買毒品之總次數、時間、地點、數
    量、價錢等細節，因已經過相當時間，所證或有出入，而無
    法完全確定，然證人之陳述有部分前後不符，或相互間有所
    歧異時，究竟何者為可採，法院仍得本其自由心證予以斟酌
    ，非謂一有不符或矛盾，即應認其全部均為不可採信；茍其
    基本事實之陳述與真實性無礙時，非不得予以採信（最高法
    院七十四年臺上字第一五九九號判例意旨可資參照）。況人
    之記憶有限，常隨時間之經過而有所遺忘，自不能期待該等
    證人刻意記憶各項細節，則該等證人事後所為回憶難免略有
    模糊之處，當不得因指述之細節略有不同，即認伊等證言不
    足為採；再徵諸卷附各該毒品案監察譯文內容，亦皆為被告
    戊○○所是認，足認該等證人所證，均信而有徵，堪以採信
    。
  2.此外，復有扣案之海洛因七包（合計淨重六二點００公克，
    原為五包，然其中二包內各裝有二包海洛因，共計七包）、
    甲基安非他命三包（合計淨重七七點一八公克，取樣零點一
    二公克鑑罄，合計驗餘淨重七七點０六公克）、被告戊○○
    所有供販賣海洛因、甲基安非他命聯繫使用之行動電話機具
    三具、勺子一支、筆記簿二本、洗粉杯一個、夾鏈殘渣袋四
    個、空夾鏈袋八個、裝毒品用茶葉罐一個可資佐證，另有臺
    灣彰化地方法院檢察署通訊監察書、毒品案監察譯文表、通
    聯調閱查詢單、查緝現場照片在卷足參，均核與被告戊○○
    前揭自白相符。又前開海洛因七包，經送請法務部調查局以
    化學呈色法、氣相層析質譜分析法鑑驗結果，確含海洛因成
    分，合計淨重六二點００公克；甲基安非他命三包，經送請
    憲兵司令部刑事鑑識中心以電子天秤法及氣相層析質譜分析
    法（ＧＣ／ＭＳ）鑑驗結果，含有甲基安非他命成分，合計
    淨重七七點一八公克，取樣０點一二公克鑑析用罄，餘七七
    點０六公克等情，分別有法務部調查局九十四年十月七日調
    科壹字第一四００一二０五八號鑑定通知書、憲兵司令部刑
    事鑑識中心九十四年十月十三日（九四）安鑑字第０二四三
    二號鑑驗通知書各一份附卷可稽（見臺灣彰化地方法院檢察
    署九十四年偵字第六０八三號卷第一五五、一五六頁）。
  3.再者，因被告戊○○販毒次數之事實認定直接影響本院諭知
    犯罪所得沒收金額之多寡，自有加以特定之必要，而上開證
    人、被告戊○○對此既無從精確描述，則本院依「罪疑唯輕
    」之刑事法原則，乃從較有利於被告戊○○之事實認定，就
    各該證人歷次證詞中被告戊○○所自承者，採認其中期間最
    短、次數最少、金額最低者，以此最有利之原則認定被告戊○○販賣之時間、次數及計算其犯罪所得，亦即依附表一所
    示之時地、次數、價格，作為本院論斷被告戊○○犯罪之基
    礎。爰認被告戊○○就證人李慶龍部分，係以每一小包甲基
    安非他命三千元之價格，連續販賣予證人李慶龍四次，獲利
    一萬二千元；證人廖學棋部分，則以每一小包甲基安非他命
    二千、五千元不等之價格，連續販賣予證人廖學棋三次，其
    中二千元二次、五千元一次，獲利九千元；證人程奇峰部分
    ，乃以每一小包甲基安非他命三千元之價格，連續販賣予證
    人程奇峰二次，獲利六千元；證人乙○○部分，係以每一小
    包海洛因二千元之價格，連續販賣予證人乙○○二次，獲利
    四千元；證人丙○○部分，則以每一小包海洛因三千元之價
    格，連續販賣予證人丙○○二次，獲利六千元；證人廖淑珍
    部分，乃以每一小包甲基安非他命三千元之價格，販賣予證
    人廖淑珍一次，獲利三千元；證人蔡榮全部分，係以每一小
    包甲基安非他命三千元之價格，連續販賣予證人蔡榮全四次
    ，獲利一萬二千元；證人甲○○部分，則以每一小包海洛因
    二千、三千元不等之價格，連續販賣予證人甲○○十四次，
    其中二千元八次、三千元六次，獲利三萬四千元。綜上，被
    告戊○○販賣第一、二級毒品，總計獲利八萬六千元。
  4.又被告戊○○於本院審理時，亦自承各於歷次販賣海洛因、
    甲基安非他命過程中，賺取四百元至一千元不等之毒品供己
    施用等語（見本院卷(二)九十五年七月二十六日審判筆錄第五
    至七頁），顯見被告戊○○確有營利之意圖及獲有利潤之事
    實無訛。綜上，本案事證已臻明確，被告戊○○犯行至堪認
    定，應予依法論科。
(二)被告甲○○部分：
  1.關於證據能力部分：
  (1)證人丁○○、乙○○、丙○○之警詢筆錄：
    按被告以外之人（包括證人、鑑定人、告訴人、被害人及共
    同被告等）於檢察事務官、司法警察官或司法警察調查中所
    為之陳述，與審判中不符時，其先前之陳述具有較可信之特
    別情況，且為證明犯罪事實存否所必要者，得為證據，刑事
    訴訟法第一百五十九條之二定有明文。所謂「前後陳述不符
    」之要件，應就前後階段之陳述進行整體判斷，以決定其間
    是否具有實質性差異，惟無須針對全部陳述作比較，陳述之
    一部分有不符，亦屬之。而所謂「較可信之特別情況」之情
    形，亦應就前後陳述時之各種外部情況進行比較，以資決定
    何者外部情況具有可信性。若陳述係在特別可信之情況下所
    為，則虛偽陳述之危險性即不高，雖係審判外陳述，或未經
    被告反對詰問，仍得承認其有證據能力。本案證人丁○○、
    丙○○於警詢中及法院審理時之供述有前後陳述不符之情形
    ，證人乙○○於警詢中及法院審理時之供述亦有前後部分不
    同之情況，本院審酌伊等於警詢中之證述，因距離案發日較
    近，當時記憶自較深刻，可立即反應所知，不致因時隔日久
    而遺忘案情；且較無來自被告甲○○或其他成員同庭在場之
    壓力而出於虛偽不實之指證，或事後串謀而故為迴護被告甲○○之機會，因此，伊等於警詢中所為之陳述，客觀上應具
    有較可信之特別情況，且亦為證明犯罪事實存否所必要，依
    上揭規定，伊等於警詢中之證言自有證據能力。指定辯護人
    徒指證人丁○○、乙○○、丙○○之警詢筆錄為被告以外之
    人於審判外之陳述，無證據能力，容有所誤，並不足取。
  (2)證人丁○○、乙○○之偵訊筆錄：
    按被告以外之人於偵查中向檢察官所為陳述，除顯有不可信
    之情況者外，得為證據，刑事訴訟法第一百五十九條之一第
    二項定有明文。偵查中對被告以外之人（包括證人、鑑定人
    、告訴人、被害人及共同被告等）所為之偵查筆錄，或被告
    以外之人向檢察官所提之書面陳述，性質上均屬傳聞證據。
    惟現階段刑事訴訟法規定檢察官代表國家偵查犯罪、實施公
    訴，依法其有訊問被告、證人及鑑定人之權，證人、鑑定人
    且須具結，而實務運作時，檢察官偵查中向被告以外之人所
    取得之陳述，原則上均能遵守法律規定，不致違法取供，其
    可信度極高，職是，被告以外之人前於偵查中已具結而為證
    述，除反對該項供述得具有證據能力之一方，已釋明「顯有
    不可信之情況」之理由外，不宜以該證人未能於審判中接受
    他造之反對詰問為由，即遽指該證人於偵查中之陳述不具證
    據能力。查本案證人丁○○、乙○○於檢察官偵查中所為之
    陳述，均經具結，有結文二紙附卷可稽（見九十四年度他字
    第八六四號卷第八九、一六七頁），且並無證據證明上開證
    述有何顯不可信之情況，依上說明，伊等於偵查中之證言自
    均具有證據能力。
  (3)按有事實足認被告或犯罪嫌疑人有最輕本刑為三年以上有期
    徒刑之罪嫌，並危害國家安全或社會秩序情節重大，而有相
    當理由可信其通訊內容與本案有關，且不能或難以其他方法
    蒐集或調查證據者，得發通訊監察書。通訊監察書，偵查中
    由檢察官依司法警察機關聲請或依職權核發，審判中由法官
    依職權核發。又除法律另有規定外，實施刑事訴訟程序之公
    務員因違背法定程序取得之證據，其有無證據能力之認定，
    應審酌人權保障及公共利益之均衡維護。通訊保障及監察法
    第五條第一項第一款、第二項、刑事訴訟法第一百五十八條
    之四分別定有明文。本案關於被告甲○○所使用之0000
    000000號電話之監聽錄音，為臺灣彰化地方法院檢察
    署核准在案，有詳載聲監案號、案由、監察電話、對象、指
    揮檢察官及譯文人等之譯文紀錄附卷可參，係依法所為之監
    聽；況審酌電話監聽侵害被告權益之種類及輕重、對於被告
    訴訟上防禦不利益之程度、犯罪所生之危害或實害等情形，
    兼顧人權保障及公共利益之均衡維護，亦認本案此部分電話
    監聽合於比例原則，是應具有證據能力。
  2.訊據被告甲○○矢口否認有何販賣第一級毒品海洛因之犯行
    ，辯稱：其沒有販賣海洛因予丁○○、乙○○、丙○○，與
    丁○○、丙○○是合買海洛因，而其與乙○○是男女朋友，
    僅有無償提供海洛因予乙○○施用云云。然查：
  (1)被告甲○○確有如附表二所載販賣海洛因予證人丁○○、乙○○、丙○○之犯行，業經證人丁○○於警詢、偵訊中具結
    詳證有於如附表二編號一所載時地向被告甲○○購買第一級
    毒品海洛因之事實明確，據證人乙○○於警詢、偵查時結證
    有於如附表二編號二所載時地向被告甲○○購買第一級毒品
    海洛因之事實綦詳，經證人丙○○於警詢時證陳有於如附表
    二編號三所載時地向被告甲○○購買第一級毒品海洛因之事
    實無訛。且證人丁○○、乙○○、丙○○於伊等所稱向被告
    甲○○買入海洛因之期間內，均有施用第一級毒品海洛因之
    行為，業經判決確定，現刻執行中乙情，亦皆據上開證人於
    本院審理時坦言不諱，並有卷附伊等之臺灣高等法院被告前
    案紀錄表足憑。
  (2)雖證人丁○○、丙○○於本院審理時均附合被告甲○○所辯
    ，證稱未向被告甲○○購買海洛因，僅係合資購買云云，然
    伊等於本院之證述除與先前於警詢或偵訊中之陳述不符外，
    觀諸證人丁○○自警、偵訊時，證人丙○○於警詢中皆未曾
    陳稱係與被告甲○○共同出資合買海洛因，而係供述向被告
    購買毒品，本院斟酌前述各項證據之調查結果，經比較證人
    丁○○於警、偵訊及審理中，證人丙○○於警詢及審理中所
    為前後不一之證述，認證人丁○○於警、偵訊，證人丙○○
    於警詢所為之證詞，核與通訊監察內容相符，與事實較為接
    近，應為真實而可採，故證人丁○○、丙○○嗣後於本院審
    理時翻異前詞，明顯為迴護被告甲○○之語，委不足取。
  (3)又證人乙○○於本院審理時所陳關於向被告甲○○購買海洛
    因之時地、次數等情節，固與伊於警詢、偵訊時之陳述不符
    ，然：
    按審理事實之法院於證人之陳述有部分前後不符或相互間
      有所歧異時，究竟何者為可採，仍應本其自由心證予以斟
      酌，非謂一有不符或矛盾，即應認其全部不可信。又證人
      供述之證據前後不符時，究竟何者為可採，事實審法院仍
      得依證據法則，本於自由心證予以斟酌，作合理之比較，
      定其取捨，若其取捨判斷無從認為確實有違日常客觀之經
      驗法則，自不得指為違背法令，此有最高法院八十一年度
      臺上字第五三０三號判決、八十二年度臺非字第一四一號
      判決可參。且證人就同一事實之陳述前後略有出入此乃各
      人之記憶不清，或細節未交待清楚，或其描述用語不同，
      省略片段情節，或記錄之詳簡有異所致，倘其主要陳述一
      致，即尚難因其細節稍有紛岐即將全部證言捨棄不採，亦
      有最高法院七十三年度臺上字第三九九八號判決足考。
    經查，證人乙○○於偵訊時具結證稱：伊確自九十四年三
      月底起至同年六月底止，撥打被告甲○○0000000
      000號行動電話聯絡購買海洛因，每次一千元，購買次
      數約十幾次，前幾個月是用錢跟被告甲○○買，其他的是
      被告甲○○給伊的等語（見九十四年度他字第八六四號卷
      第八七頁）在卷。雖證人乙○○於本院審理時，就購買次
      數之多寡，改證稱：偵訊當時伊不是很清楚，可能是記錯
      了，次數沒有那麼多，伊要用（海洛因）就跟甲○○拿，
      前二次有用錢跟甲○○買，每次都是一千元，後來就不用
      錢等詞，惟仍無礙被告甲○○有販毒牟利之事實無誤。
  (4)查我國查緝毒品海洛因之施用或販賣，一向執法甚嚴，對於
    販賣海洛因者尤科以重度刑責，又販賣海洛因既係違法行為
    ，當非可公然為之，亦無公定價格，且容易分裝並增減份量
    ，而每次買賣之價量，可能隨時依雙方關係深淺、資力、需
    求量及對行情之認知、來源是否充裕、購買者被查獲時供述
    購買對象之可能風險之評估等情形，而異其標準，非可一概
    而論；販賣之利得，除被告坦承犯行或價量俱臻明確外，委
    難察得實情，販賣之人從價差或量差中牟利之方式雖異，其
    意圖營利之販賣行為則同一。本案因被告甲○○否認販賣海
    洛因之犯行，亦無法得知其販入海洛因之實際重量，致無法
    查得被告甲○○販賣之確實利潤為何，然徵之海洛因量微價
    高，販賣者確有暴利可圖，茍非意圖販賣營利，一般人應無
    甘冒重典，平白無端為該買賣之義務服務，而將價格昂貴、
    取得不易之毒品海洛因逕依購入之價格轉售之理？是被告甲○○販入之價格必較售出之價格低廉，而有從中賺取價差或
    量差牟利之意圖及事實，應屬合理之認定。況其中之證人丁○○、丙○○與被告甲○○原不相識，乃因施用毒品，經毒
    品圈內人介紹可向被告甲○○拿毒品，因而結識一情，為證
    人丁○○、丙○○於本院審理時結稱屬實（見本院卷(一)九十
    五年六月九日審判筆錄第十九頁、卷(二)九十五年六月二十七
    日審判筆錄第五、八頁），則被告甲○○與證人丁○○、丙○○僅因供需毒品所產生之交情，自屬淺薄，益佐被告甲○○並非基於單純為友人服務而代行調貨或合資購買之非圖利
    本意，而係平日即有接受不相熟之人購買毒品，從事毒品買
    賣交易之營利行為，是被告甲○○確有營利之意圖至明。
  (5)雖證人丁○○、乙○○、丙○○對於向被告甲○○購買海洛
    因之次數、時間、交易金額等細節所證或有出入，而無法完
    全確定，然衡諸施用毒品之人因癮頭一來急需購買毒品解癮
    ，未解癮前之焦躁難耐以致心神均傾注於搜尋毒品以供施用
    ，無暇記憶每次毒品交易金額、交易地點、或數量、或交易
    次數，及至解癮後之藥害反應，更使施用毒品之人無法明確
    記憶交易細節，是為常情，故上開證人就細節之出入縱不復
    記憶，並不影響伊等證言之可信度，伊等就確有向被告甲○○購買第一級毒品之情節，仍足採信。又交易次數及金額，
    關係被告甲○○犯罪所得財物之多寡，因本院已盡調查能事
    ，仍無法明確得知被告甲○○販賣毒品海洛因之真實次數及
    金額，則基於被告甲○○人權之保障，應將所呈現之證據朝
    最有利於被告甲○○之方向認定。茲就上開三位證人歷次證
    詞中所陳，採認其中次數最少、金額最低者，以此最有利之
    原則來認定被告甲○○販賣海洛因之次數及計算其犯罪所得
    （詳情見附表二所示），爰認被告甲○○就證人丁○○部分
    ，係以每一小包海洛因五百元之價格，連續販賣予證人丁○○三次，獲利一千五百元；證人乙○○部分，則以每一小包
    海洛因一千元之價格，連續販賣予證人乙○○二次，獲利二
    千元；證人丙○○部分，乃以每一小包海洛因一千元之價格
    ，連續販賣予證人丙○○三次，獲利三千元，共計獲利六千
    五百元，作為本院論斷被告甲○○犯罪之基礎。
  (6)綜上事證參互以觀，被告甲○○前揭所辯，均顯係畏罪卸責
    之詞，不足採信。本案事證明確，證人丁○○、乙○○、丙○○三人因施用第一級毒品海洛因之需，連續向被告甲○○
    購買毒品海洛因之事實至為明確，被告犯行堪以認定，應依
    法論科。
二、論罪科刑部分：
(一)被告戊○○部分：
  1.按海洛因、甲基安非他命係毒品危害防制條例第二條第二項
    第一、二款所管制之第一、二級毒品，不得非法持有、販賣
    。核被告戊○○所為，連續販賣第一級毒品海洛因予如附表
    一編號四、五、八所示之證人乙○○、丙○○及被告甲○○
    牟利之行為，係犯毒品危害防制條例第四條第一項之販賣第
    一級毒品罪；又另行起意，連續販賣第二級毒品甲基安非他
    命予如附表一編號一、二、三、六、七所示之證人李慶龍、
    庚○○、程奇峰、廖淑珍、蔡榮全牟利之行為，則犯毒品危
    害防制條例第四條第二項之販賣第二級毒品罪。被告戊○○
    為販賣而持有第一、二級毒品之低度行為，應為販賣第一、
    二級毒品之高度行為所吸收，不另論罪。又被告戊○○行為
    後，刑法第五十六條「連續數行為而犯同一之罪名者，以一
    罪論。但得加重其刑至二分之一」之規定，業經總統於九十
    四年二月二日修正公布刪除，並自九十五年七月一日施行，
    此刪除雖非犯罪構成要件之變更，但顯已影響行為人刑罰之
    法律效果，自屬法律有變更，依修正後刑法第二條第一項規
    定，經比較新、舊法結果，仍應適用較有利於被告之行為時
    法律即刪除前刑法第五十六條連續犯之規定，論以一罪（最
    高法院九十五年第八次刑事庭會議決議亦同此見解）。是被
    告戊○○先後多次販賣第一、二級毒品海洛因、甲基安非他
    命之行為，均時間緊接，所犯係構成要件相同罪名，顯係基
    於概括之犯意反覆為之，皆為連續犯，各應依刪除前刑法第
    五十六條之規定，分別論以一連續販賣第一級毒品罪及連續
    販賣第二級毒品罪，然除販賣第一級毒品罪最重法定刑為死
    刑、無期徒刑及販賣第二級毒品罪最重法定刑為無期徒刑部
    分，依修正前刑法第六十四條第一項、第六十五條第一項規
    定不得加重外，就有期徒刑部分加重其刑。再被告戊○○所
    犯上開二罪間，犯意各別，罪名不同，應予分論併罰。爰審
    酌被告戊○○明知施用毒品有害身心健康，竟憑販賣戕害身
    心之海洛因及甲基安非他命牟利，嚴重危害社會治安及國民
    健康，及其犯罪動機、方法、手段、品行、智識程度、販賣
    期間長短、次數、犯罪所得，暨犯後坦承犯行，態度尚可，
    惟並無情堪憫恕可言等一切情狀，分別量處如主文所示之刑
    ，並依刑法第五十一條第四款（並未修正）之規定，定其應
    執行刑為無期徒刑。另本案就販賣第一級毒品部分，宣告褫
    奪公權終身，就販賣第二級毒品部分，因認有褫奪公權之必
    要，宣告褫奪公權四年，又依刑法第二條第一項從舊從輕原
    則之規定，被告論罪科刑所適用之法律為行為時之法律，依
    從刑附屬於主刑之原則，上開褫奪公權之規定，自應適用修
    正前刑法第三十六條、第三十七條之規定，並依刑法第五十
    一條第八款（並未修正），宣告褫奪公權終身，以示懲儆。
  2.按毒品危害防制條例第十八條第一項規定，得諭知沒收並銷
    燬之者，以查獲之第一、二級毒品及專供製造或施用毒品之
    器具為限，並不及於毒品之外包裝。而毒品外包裝既係用於
    包裹毒品，防其裸露、潮濕，便於攜帶販賣，亦係供販賣毒
    品所用之物，應依毒品危害防制條例第十九條第一項之規定
    宣告沒收之，方屬適法（最高法院九十二年度臺上字第一二
    八八號判決意旨參照）。扣案如附表三所示之第一級毒品海
    洛因七包（合計淨重六十二點００公克）、如附表六所示之
    第二級毒品甲基安非他命三包（合計驗餘淨重七七點０六公
    克），係毒品危害防制條例第二條第二項第一、二款所稱之
    第一、二級毒品，均應依同條例第十八條第一項前段之規定
    ，宣告沒收銷燬之；又扣案如附表四、七所示之勺子一支、
    筆記簿二本、洗粉杯一個、空夾鏈袋八個、裝毒品用茶葉罐
    一個、夾鏈殘渣袋四個、裝放附表三海洛因之外包裝袋七個
    、裝放附表六甲基安非他命之外包裝袋三個，暨被告所持供
    販賣第一、二級毒品犯罪使用之行動電話機具三具（均不含
    ＳＩＭ卡，因行動電話門號ＳＩＭ卡，係使用者向電信業者
    申請租用而只取得使用權，並非申請使用者所有，故僅就話
    機部分沒收，門號卡不得宣告沒收），皆為被告戊○○所有
    ，且供其販賣第一、二級毒品所使用之物，均應依毒品危害
    防制條例第十九條第一項規定宣告沒收。又未扣案如附表五
    所示被告戊○○販賣第一級毒品所得利益四萬四千元及如附
    表八所示販賣第二級毒品所得利益四萬二千元，應依毒品危
    害防制條例第十九條第一項後段規定諭知沒收，如全部或一
    部不能沒收時，以其財產抵償之。至扣案之注射針筒三支，
    顯係供施用毒品之器具，與本案無關，另扣案其餘行動電話
    機具二具、現金二萬四千元，分屬同案被告己○○、案外人
    即被告戊○○之子所有之物，業據被告戊○○、被告己○○
    供明在卷，且均非違禁物，亦無積極事證足資證明該等物品
    係被告戊○○所有，供其犯上開販賣毒品罪所用、所預備或
    所得之物，爰不予宣告沒收。
(二)被告甲○○部分：
  核被告甲○○所為，係犯毒品危害防制條例第四條第一項販賣
  第一級毒品罪（起訴書贅引該條第二項條文部分，業經公訴檢
  察官當庭更正）。被告甲○○為販賣而持有第一級毒品之低度
  行為，應為販賣第一級毒品之高度行為所吸收，不另論罪。又
  如前所述，被告甲○○行為後，刑法第五十六條之規定業已刪
  除，依修正後刑法第二條第一項比較新、舊法結果，仍應適用
  較有利於被告甲○○之行為時法律即刪除前刑法第五十六條連
  續犯之規定，論以一罪。是被告甲○○先後多次販賣第一級毒
  品海洛因之行為，時間緊接，所犯係構成要件相同罪名，顯係
  基於概括之犯意反覆為之，為連續犯，依刪除前刑法第五十六
  條之規定以一罪論，就法定刑為死刑或無期徒刑部分，依法不
  得加重。查被告甲○○前因違反肅清煙毒條例及麻醉藥品管理
  條例等案件，經臺灣臺南地方法院分別判處有期徒刑三年一月
  、四月、三月，並定執行刑為有期徒刑三年六月確定，於八十
  四年九月十二日假釋付保護管束，於假釋期間又分別因違反麻
  醉藥品管理條例案件、肅清煙毒條例及麻醉藥品管理條例等案
  件，經本院各判處有期徒刑四月、三年五月、五月，合併定應
  執行有期徒刑三年九月確定，並遭撤銷假釋，與前揭殘刑接續
  執行，於八十九年二月二十三日再次假釋出監，嗣復因案遭撤
  銷假釋，入監執行殘刑有期徒刑二年八月二十四日，於九十三
  年八月八日縮短刑期執行完畢乙情，有臺灣高等法院被告前案
  紀錄表及臺灣彰化地方法院檢察署刑案資料查註紀錄表在卷可
  按，其受有期徒刑之執行完畢，五年內再犯本案法定本刑有期
  徒刑以上之罪，不論依修正前之刑法第四十七條，或修正後之
  刑法第四十七條第一項之規定，均構成累犯，對被告甲○○而
  言並無有利或不利之情形，自不生新舊法比較之問題，應逕依
  修正前之刑法第四十七條，論以累犯，就其法定刑為死刑或無
  期徒刑部分，依法不得加重。爰審酌被告甲○○明知海洛因係
  公告列管之毒品，不得非法販賣或持有，竟為圖其個人私利而
  販賣海洛因，嚴重損害國人健康，所生危害非輕，且其犯後猶
  飾詞圖卸，全盤否認犯行，未見悔意，並無情堪憫恕可言等一
  切情狀，量處如主文所示之刑，復依刑法第二條第一項之規定
  ，被告甲○○論罪科刑所適用之法律為行為時之法律，依從刑
  附屬於主刑之原則，適用修正前刑法第三十六條、第三十七條
  第一項規定，宣告褫奪公權終身，以資懲儆。未扣案如附表九
  所示之被告甲○○販毒所得六千五百元，應依毒品危害防制條
  例第十九條第一項後段規定諭知沒收，如全部或一部不能沒收
  時，以其財產抵償之。末被告甲○○前揭無償提供海洛因予證
  人乙○○之行為，另涉有轉讓第一級毒品罪嫌，惟未據起訴，
  應由檢察官另為適當之處理，併此說明。
貳、不另為無罪之諭知部分：
一、被告戊○○部分：
    公訴意旨根據證人李慶龍、廖淑珍、蔡榮全、乙○○及被告
    甲○○於警詢或偵查中所證，認被告戊○○販賣甲基安非他
    命予證人李慶龍五次，予證人廖淑珍二次，予證人蔡榮全五
    、六次，予被告甲○○二次及販賣海洛因予證人乙○○四次
    ，予被告甲○○二十次，固非無見。惟本院依「罪疑唯輕」
    之原則，就證人李慶龍、廖淑珍、蔡榮全、乙○○及被告甲○○歷次證詞中，採認其中期間最短、次數最少、金額最低
    者，以此最有利之原則認定被告戊○○販賣之時間、次數及
    其犯罪所得如附表一所載，已如前述。公訴意旨關於被告戊○○販賣予證人李慶龍、廖淑珍、蔡榮全、乙○○及被告甲○○之時間、次數、金額及所得認定與附表一所示記載不符
    部分，均無積極證據足資認定，應認該部分被告戊○○犯罪
    不能證明。因公訴人認上開部分如均成立犯罪，與前揭業經
    論罪科刑部分皆有連續犯之裁判上一罪關係，爰不另為無罪
    之諭知，附此說明。
二、被告甲○○部分：
    公訴意旨根據證人乙○○於警詢、偵查中所證，認被告甲○○販賣海洛因予證人乙○○十餘次，但依證人乙○○於本院
    審理時記憶所及，僅能供述約為二次，故認除此二次得以認
    定外，本院依「罪疑唯輕」之原則，就證人乙○○歷次證詞
    中，採認其中期間最短、次數最少、金額最低者，認定被告
    甲○○販賣之時間、次數及其犯罪所得如附表二編號二所示
    ，至其餘販賣海洛因之時間、地點、價格及數量均無積極證
    據足資認定，故該部分罪嫌尚有不足，因該部分與起訴販賣
    第一級毒品部分有連續犯之裁判上一罪關係，故不另為無罪
    之諭知。
、無罪部分：
一、公訴意旨另以：被告己○○與戊○○為男女朋友關係，其二
    人基於共同連續意圖營利之概括犯意聯絡，自九十三年九月
    某日起迄九十四年八月一日六時許止，由被告戊○○以門號
    0000000000、0000000000號行動電話
    與如附表一所示購毒者聯絡後，相約在如附表一所示之地點
    交付毒品，被告戊○○與購毒者相約交付毒品時，曾帶同被
    告己○○前往約三次，協助被告戊○○交付毒品或收取販賣
    毒品所得之貨款，由被告戊○○再行購入毒品後分給被告己○○施用，並為警於九十四年八月一日二十一時三十分許，
    在雲林縣二崙鄉永定村田頭二六七號查獲。因認被告己○○
    涉犯毒品危害防制條例第四條第一、二項之販賣第一、二級
    毒品罪嫌。
二、按犯罪事實應依證據認定之，無證據不得認定犯罪事實；不
    能證明被告犯罪或其行為不罰者，應諭知無罪之判決，刑事
    訴訟法第一百五十四條第二項、第三百零一條第一項分別定
    有明文。次按事實之認定，應憑證據，如未能發現相當證據
    ，或證據不足以證明，自不能以推測或擬制之方法，以為裁
    判基礎。且認定犯罪事實所憑之證據，雖不以直接證據為限
    ，間接證據亦包括在內；然而無論直接或間接證據，其為訴
    訟上之證明，須於通常一般之人均不致有所懷疑，而得確信
    其為真實之程度者，始得據為有罪之認定，倘其證明尚未達
    到此一程度，而有合理之懷疑存在而無從使事實審法院得有
    罪之確信時，即應由法院為諭知被告無罪之判決。最高法院
    四十年臺上字第八六號、七十六年臺上字第四九八六號判例
    可資參照。
三、公訴人認被告己○○涉犯販賣第一、二級毒品罪嫌，無非係
    以被告己○○於警詢、偵訊之供述，證人即被告戊○○於警
    、偵訊中，證人庚○○於警詢時之證述，為其主要論據。惟
    訊據被告己○○堅詞否認有何公訴人所指上揭犯行，辯稱：
    其不曾與戊○○一起賣海洛因、甲基安非他命，亦未幫戊○○販賣、轉交毒品或收取販毒所得等語。經查：
  (一)按被告或共犯之自白，不得作為有罪判決之唯一證據，仍應
    調查其他必要之證據，以察其是否與事實相符，刑事訴訟法
    第一百五十六條第二項定有明文，其立法意旨乃在防範被告
    或共犯自白之虛擬致與真實不符，故對自白在證據上之價值
    加以限制，明定須藉補強證據以擔保其真實性。次按共同被
    告之共犯自白或其他不利於己之陳述，固得採為其他共同被
    告犯罪之證據，惟此項不利之陳述，須無瑕疵可指，而就其
    他方面調查，又與事實相符，始得採為其他共同被告犯罪事
    實之認定，最高法院著有四十六年臺上字第四一九號判例足
    參。
  (二)共同被告戊○○固曾於警詢、偵訊時供陳：伊曾帶己○○一
    起出門交易毒品三次，由己○○幫伊注意行車安全及作伴，
    事後伊有將實情告訴己○○，所以己○○知道云云。然被告
    戊○○於本院審理時，以證人身分具結證稱：整個販毒過程
    己○○並不知道，因為伊怕己○○知道伊在賣毒品，所以不
    曾帶己○○去交易，伊是開車載其他女生也就是藥頭文文去
    ，因為文文不讓伊欠錢，伊只好載文文一起去；在警局時因
    警察說己○○已經承認，伊為了要交保，所以才在警、偵訊
    時配合警察如此說等語。基此，被告戊○○就被告己○○究
    竟有無隨伊同去交易毒品乙節，先後於偵、審中所為證詞顯
    然相異，則伊於警詢、偵查中不利於被告己○○之證述，是
    否全然可信，殊非無疑，尚難逕採為認定被告己○○確有隨
    同被告戊○○販賣海洛因、甲基安非他命之依據。再稽之證
    人庚○○於警詢證陳：不知道幫戊○○交付安非他命女子的
    姓名，無法辨認是否為己○○等詞，更於本院結證稱：沒見
    過在庭被告己○○等語。
  (三)綜上所述，公訴人所舉證據暨相關推論，不足以使本院形成
    被告己○○有販賣海洛因、甲基安非他命犯行之確信，仍有
    合理之可疑存在，亦即依現有證據，尚無從說服法院形成被
    告己○○有罪之心證。此外，復查無其他積極證據，足資證
    明被告己○○有公訴人所指行為。從而，被告己○○被訴販
    賣第一、二級毒品犯行，尚屬不能證明，依首揭說明，自應
    為無罪之諭知。
據上論斷，應依刑事訴訟法第二百九十九條第一項前段、第三百
零一條第一項，毒品危害防制條例第四條第一項、第二項、第十
八條第一項前段、第十九條第一項，刑法第二條第一項前段、第
十一條、（刪除前）第五十六條、第四十七條、第五十一條第四
款、第八款、第三十七條第一項、（修正前）第二項，判決如主
文。
本案經檢察官鮑慧忠到庭執行職務。
中    華    民    國    95    年      8     月    9   日
                  刑事第一庭    審判長法  官  周淡怡
                                      法  官  吳永梁
                                      法  官  周莉菁
以上正本證明與原本無異。
如不服本判決，應於判決送達後十日內向本院提出上訴狀（須附
繕本），上訴於臺灣高等法院臺中分院。
中    華    民    國    95    年    8    月    15     日
                                      書記官  黃當易
附表一：
被告戊○○連續販賣第一、二級毒品海洛因、甲基安非他命部分
（下述購毒者施用毒品部分，均由檢察官另行處理）
（時間：民國。金額：新臺幣）
┌──┬────┬────────┬────────┬────────────┬───────────────┬─────────┐
│編號│販賣對象│販  賣  時  間  │交  易  地  點  │  交    易    方    式  │販賣毒品之種類、次數及價格    │  所  得  財  物  │
│    │        │                │                │                        │（毒品重量均不詳）            │                  │
├──┼────┼────────┼────────┼────────────┼───────────────┼─────────┤
│一  │李慶龍  │（1）94年6月27日│均在雲林縣西螺鎮│均由李慶龍以0000000000號│3,000元之甲基安非他命：4次    │共計12,000元      │
│    │        │     18時13分許 │中山路上之大圳溝│行動電話撥打被告所持用之│                              │                  │
│    │        │（2）94年6月30日│旁              │0000000000號行動電話聯繫│                              │                  │
│    │        │     19時38分許 │                │交易毒品事宜            │                              │                  │
│    │        │（3）94年7月5日 │                │                        │                              │                  │
│    │        │     19時1分許  │                │                        │                              │                  │
│    │        │（4）94年7月12日│                │                        │                              │                  │
│    │        │     20時51分許 │                │                        │                              │                  │
├──┼────┼────────┼────────┼────────────┼───────────────┼─────────┤
│二  │庚○○  │（1）94年6月中旬│（1）雲林縣二崙 │均由庚○○以0000000000號│（1）2,000元之甲基安非他命：2 │共計9,000元       │
│    │        │     某日       │     鄉荷包嶼之 │行動電話撥打被告所持用之│     次（第1、2次）           │                  │
│    │        │（2）94年6月25日│     油車國小附 │0000000000號行動電話聯繫│（2）5,000元之甲基安非他命：1 │                  │
│    │        │     9時許      │     近橋邊     │交易毒品事宜            │     次（第3次）              │                  │
│    │        │（3）94年7月9日 │（2）雲林縣虎尾 │                        │                              │                  │
│    │        │     21時許     │     鎮○○里路 │                        │                              │                  │
│    │        │                │     邊         │                        │                              │                  │
│    │        │                │（3）雲林縣二崙 │                        │                              │                  │
│    │        │                │     鄉荷苞嶼楊 │                        │                              │                  │
│    │        │                │     賢橋       │                        │                              │                  │
├──┼────┼────────┼────────┼────────────┼───────────────┼─────────┤
│三  │程奇峰  │（1）94年7月12日│均在雲林縣西螺鎮│均由程奇峰以000000000號 │3,000元之甲基安非他命：2次    │共計6,000元       │
│    │        │     14時許     │福興路146號     │市內電話撥打被告所持用之│                              │                  │
│    │        │（2）94年7月24日│                │0000000000號行動電話聯繫│                              │                  │
│    │        │     7時58分許  │                │交易毒品事宜            │                              │                  │
│    │        │（起訴書誤載為94│                │                        │                              │                  │
│    │        │  年7月10日）   │                │                        │                              │                  │
├──┼────┼────────┼────────┼────────────┼───────────────┼─────────┤
│四  │乙○○  │自94年5月間某日 │（1）雲林縣虎尾 │均由乙○○以0000000000號│2,000元之海洛因：2次          │共計4,000元       │
│    │        │起至94年6月30日 │     交流道     │行動電話撥打被告所持用之│                              │                  │
│    │        │止              │（2）雲林縣二崙 │0000000000、0000000000號│                              │                  │
│    │        │                │     鄉台19線上 │行動電話聯繫交易毒品事宜│                              │                  │
│    │        │                │     自強大橋下 │                        │                              │                  │
├──┼────┼────────┼────────┼────────────┼───────────────┼─────────┤
│五  │丙○○  │（1）94年5月24日│（1）雲林縣虎尾 │均由丙○○以0000000000號│3,000元之海洛因：2次          │共計6,000元       │
│    │        │     10時許     │     鎮斗南交流 │行動電話撥打被告所持用之│（起訴書誤載為6,000、5,000元各│                  │
│    │        │（2）94年5月26日│     道附近     │0000000000號行動電話聯繫│1次）                         │                  │
│    │        │     凌晨2時許  │（2）彰化縣二林 │交易毒品事宜            │                              │                  │
│    │        │                │     鎮○○路上 │                        │                              │                  │
├──┼────┼────────┼────────┼────────────┼───────────────┼─────────┤
│六  │廖淑珍  │94年7月31日     │在雲林縣二崙鄉大│由廖淑珍以0000000000號行│3,000元之甲基安非他命：1次    │3,000元           │
│    │        │                │庄村大庄路57號  │動電話及000000000號市內 │                              │                  │
│    │        │                │                │電話撥打被告所持用之0925│                              │                  │
│    │        │                │                │071578號行動電話聯繫交易│                              │                  │
│    │        │                │                │毒品事宜                │                              │                  │
├──┼────┼────────┼────────┼────────────┼───────────────┼─────────┤
│七  │蔡榮全  │自94年3月間某日 │均在雲林縣虎尾鎮│均由蔡榮全以0000000000號│3,000元之甲基安非他命：4次    │共計12,000元      │
│    │        │起至94年7月8日止│延平里下南路廟前│行動電話撥打被告所持用之│                              │                  │
│    │        │                │                │0000000000號行動電話聯繫│                              │                  │
│    │        │                │                │交易毒品事宜            │                              │                  │
├──┼────┼────────┼────────┼────────────┼───────────────┼─────────┤
│八  │甲○○  │自94年5月間某日 │（1）雲林縣油車 │均由甲○○以0000000000號│（1）2,000元之海洛因：8次     │共計34,000元      │
│    │        │起至94年6月底止 │     國小後門的 │行動電話撥打被告所持用之│（2）3,000元之海洛因：6次     │                  │
│    │        │                │     橋         │0000000000號行動電話聯繫│                              │                  │
│    │        │                │（2）雲林縣虎尾 │交易毒品事宜            │                              │                  │
│    │        │                │     鎮某地     │                        │                              │                  │
├──┴────┴────────┴────────┴────────────┴───────────────┴─────────┤
│交易所得總計：86,000                                                                                                            │
└────────────────────────────────────────────────────────────────┘
附表二：
被告甲○○連續販賣第一級毒品海洛因部分
（下述購毒者施用毒品部分，均由檢察官另行處理）
（時間：民國。金額：新臺幣）
┌──┬────┬────────┬────────┬────────────┬───────────────┬─────────┐
│編號│販賣對象│販  賣  時  間  │交  易  地  點  │  交    易    方    式  │販賣毒品之種類、次數及價格    │  所  得  財  物  │
│    │        │                │                │                        │（毒品重量均不詳）            │                  │
├──┼────┼────────┼────────┼────────────┼───────────────┼─────────┤
│一  │丁○○  │（1）94年6月28日│（1）彰化縣溪湖 │由丁○○分別以000000000 │500元之海洛因：3次            │共計1,500元       │
│    │        │     12時17分許 │     鎮溪湖糖廠 │、000000000號市內電話撥 │                              │                  │
│    │        │（2）94年7月2日 │     附近       │打被告所持用之0000000000│                              │                  │
│    │        │     14時48分許 │（2）彰化縣埔鹽 │號行動電話聯繫交易毒品事│                              │                  │
│    │        │（3）94年7月5日 │     鄉埔鹽國小 │宜                      │                              │                  │
│    │        │     12時56分許 │     前         │                        │                              │                  │
├──┼────┼────────┼────────┼────────────┼───────────────┼─────────┤
│二  │乙○○  │94年3、4月間    │彰化縣埤頭鄉和豐│均由乙○○以0000000000號│1,000元之海洛因：2次          │共計2,000元       │
│    │        │                │村斗苑東路78號  │行動電話撥打被告所持用之│                              │                  │
│    │        │                │                │0000000000號行動電話聯繫│                              │                  │
│    │        │                │                │交易毒品事宜            │                              │                  │
├──┼────┼────────┼────────┼────────────┼───────────────┼─────────┤
│三  │丙○○  │94年3、4月間    │不詳            │均由丙○○以0000000000號│1,000元之海洛因：3次          │共計3,000元       │
│    │        │                │                │行動電話撥打被告所持用之│                              │                  │
│    │        │                │                │0000000000號行動電話聯繫│                              │                  │
│    │        │                │                │交易毒品事宜            │                              │                  │
├──┴────┴────────┴────────┴────────────┴───────────────┴─────────┤
│交易所得總計：6,500元                                                                                                           │
└────────────────────────────────────────────────────────────────┘
附表三：
扣案之海洛因七包（合計淨重六二點００公克）。
附表四：
(一)扣案之行動電話機具三具。
(二)扣案之勺子一支。
(三)扣案之筆記簿二本。
(四)扣案之洗粉杯一個。
(五)扣案之空夾鏈袋八個。
(六)扣案之裝毒品用茶葉罐一個。
(七)扣案之夾鏈殘渣袋四個。
(八)裝放附表三海洛因之外包裝袋七個。
附表五：
未扣案之販毒所得新臺幣四萬四千元。
附表六：
扣案之甲基安非他命三包（合計驗餘淨重七七點０六公克）。
附表七：
(一)扣案之行動電話機具三具。
(二)扣案之勺子一支。
(三)扣案之筆記簿二本。
(四)扣案之洗粉杯一個。
(五)扣案之空夾鏈袋八個。
(六)扣案之裝毒品用茶葉罐一個。
(七)扣案之夾鏈殘渣袋四個。
(八)裝放附表六甲基安非他命之外包裝袋三個。
附表八：
未扣案之販毒所得新臺幣四萬二千元。
附表九：
未扣案之販毒所得新臺幣六千五百元。
附錄本判決論罪科刑法條：
毒品危害防制條例第四條第一項、第二項：
製造、運輸、販賣第一級毒品者，處死刑或無期徒刑；處無期徒
刑者，得併科新臺幣一千萬元以下罰金。
製造、運輸、販賣第二級毒品者，處無期徒刑或七年以上有期徒
刑得併科新臺幣七百萬元以下罰金。


司法院資訊處製作；財團法人民間司法改革基金會備份。
